臺灣臺中地方法院刑事判決　　　　　　　99年度易字第3879號
公　訴　人　臺灣臺中地方法院檢察署檢察官
被　　　告　施水金
上列被告因竊盜案件，經檢察官提起公訴（99年度偵字第20247
、23680號），本院判決如下：
    主       文
施水金犯如附表編號1、2、3所示之罪，均累犯，各處如附表編
號1、2、3所示之刑。主刑部分應執行有期徒刑壹年拾月。
    犯 罪 事 實
一、施水金曾犯多次竊盜罪，前經臺灣臺北地方法院以91年度易
    字第1273號判決判處有期徒刑3年6月確定，於97年11月3日
    縮短刑期假釋出監；復因竊盜罪經臺灣臺北地方法院以97年
    度易字第3507號判決判處應執行有期徒刑1年確定，經入監
    執行，並執行前案殘刑27日，甫於98年11月30日執行完畢。
    竟不知悔改，均基於意圖為自己不法所有之犯意，先後於如
    附表編號1至3所示時間、地點，竊取「夏慕尼新香榭鐵板燒
    」餐廳、「水舞饌中港店」餐廳、「佐登妮絲美容向上店」
    內之財物，其各次行竊之時間、地點、方法、被害人、所得
    財物均詳如附表編號1至3所示。嗣於99年8月31日下午5時30
    分許，施水金持上開竊得之遙控器在臺中市○區○○路1段
    71號前（即「佐登妮絲美容向上店」對面）測試時，為附近
    民眾發現形跡可疑，經報警前來處理，員警發現該遙控器為
    「佐登妮絲美容向上店」失竊物品，乃當場予以逮捕，並扣
    得施水金所有供竊盜用之棉質手套2只、手電筒1個、老虎鉗
    1把、十字型螺絲起子3支、一字型螺絲起子1支、T字型把手
    起子1支等物，始查悉上情。
二、案經臺中巿警察局第一分局報告臺灣臺中地方法院檢察署檢
    察官偵查起訴。
    理       由
一、按當事人、代理人或辯護人於法院調查證據時，知有第159
    條第1項不得為證據之情形，而未於言詞辯論終結前聲明異
    議者，視為有前項之同意，刑事訴訟法第159條之5第2項定
    有明文。此乃係基於證據資料愈豐富，愈有助於真實發現之
    理念，酌採當事人進行主義之證據處分權原則，並強化言詞
    辯論主義，透過當事人等到庭所為之法庭活動，在使訴訟程
    序順暢進行之要求下，承認傳聞證據於一定條件內，得具證
    據適格。此種「擬制同意」，因與同條第1項之明示同意有
    別，實務上常見當事人等係以「無異議」或「沒有意見」表
    示之，斯時倘該證據資料之性質，已經辯護人閱卷而知悉，
    或自起訴書、原審判決書之記載而了解，或偵、審中經檢察
    官、審判長、受命法官、受託法官告知，或被告逕為認罪答
    辯或有類似之作為、情況，即可認該相關人員於調查證據之
    時，知情而合於擬制同意之要件（最高法院96年度台上字第
    4174號判決要旨參照）。查本判決採為證據之證人楊嘉雯於
    警詢中陳述、謝嘉倫、林筑琳於警詢及偵訊中陳述之證據能
    力，均未經檢察官或被告施水金於本案審判期日加以爭執，
    且迄至言詞辯論終結前亦未聲明異議，本院審酌該等陳述製
    作時之情況，尚無違法不當之瑕疵，且為證明犯罪事實存否
    所必要，本院認為以之作為證據應屬適當，揆諸前開說明，
    自均具證據能力。
二、訊據被告施水金矢口否認上開竊盜犯行，並辯稱伊有進去「
    佐登妮絲美容向上店」，是看到該店內黑黑的，裡面都亂七
    八糟，伊那時沒有報警，拿到遙控器，是要幫忙關門，第二
    天伊回到現場，是要將遙控器交給他們店裡的人，並告訴他
    們說店裡面遭竊；另外二件伊並未到過現場，亦未進去偷竊
    ，而伊在家樂福作清潔工，公司副理叫伊9月1日去工作，伊
    才將扣案之工具帶在身上云云。經查：
  (一)如附表編號1、2所示「夏慕尼新香榭鐵板燒」餐廳、「水舞
    饌中港店」餐廳於何時如何遭人侵入行竊等情，業據證人即
    「夏慕尼新香榭鐵板燒」餐廳店長楊嘉雯於警詢中證述、證
    人即「水舞饌中港店」餐廳店長謝嘉倫於警詢及偵查中證述
    歷歷（見臺中巿警察局第一分局中分一偵字第0990028750號
    卷宗第9至10頁、第12至13頁、99年度偵字第23680號卷宗第
    16、17頁）；觀諸證人楊嘉雯於警詢中證稱「（問：該店是
    於何時遭竊盜？）於99年8月22日上午6時30分許」等語（見
    臺中巿警察局第一分局中分一偵字第0990028750號卷宗第10
    頁），可知「夏慕尼新香榭鐵板燒」餐廳遭竊之時間應為99
    年8月22日上午6時30分許，此部分起訴書記載為99年8月22
    日上午6時20分許，尚屬有誤，併此敘明。
  (二)本案如附表編號1、2所示被害人發現遭竊報警後，經警在「
    夏慕尼新香榭鐵板燒」餐廳內採獲之指紋1枚，經內政部警
    政署刑事警察局鑑定結果，該枚指紋與施水金指紋卡之左環
    指指紋相符，有臺中巿警察局第一分局現場勘察報告、採證
    照片及刑事警察局鑑定書影本1件在卷可稽（見臺中巿警察
    局第一分局中分一偵字第0990028750號卷宗第30至40頁）；
    復經警調閱「水舞饌中港店」餐廳內及其附近之監視器畫面
    勘察結果，如附表編號2所示99年8月22日上午7時17分許之
    時間，該餐廳確有一名男子持尖頭起子侵入，此有現場採證
    照片及監視器翻拍照片在卷可稽（見臺中巿警察局第一分局
    中分一偵字第0990028750號卷宗第44至47頁、第48至52頁）
    ，而該監視器所攝得之男子影像，確係被告施水金無訛，此
    據被告於本院審理中自承「謝嘉倫於警詢中及偵查中之指述
    部分，他們店內攝影機錄影畫面翻拍照片上的人確實是我。
    但是錄影機在後面，應該都要把整個人都照到，為什麼攝影
    機只是照到我的臉」等語（見本院卷宗第23頁）；又依上開
    監視器翻拍照片顯示，於99年8月22日上午6時16分59秒許，
    該侵入「水舞饌中港店」餐廳內男子之影像，已出現在臺中
    市○區○○路1段121號之「水舞饌中港店」餐廳走廊（見臺
    中巿警察局第一分局中分一偵字第0990028750號卷宗第48頁
    ），可知被告施水金於99年8月22日上午6時16分59秒許，確
    實在臺中市○區○○路1段121號之「水舞饌中港店」餐廳走
    廊；而「夏慕尼新香榭鐵板燒」係位於臺中市○區○○路1
    段197號，兩店僅相隔不遠，由此益證於99年8月22日上午6
    時30分侵入「夏慕尼新香榭鐵板燒」餐廳行竊之人，及99年
    8 月22日上午7時17分許，侵入「水舞饌中港店」餐廳內行
    竊之人，均係被告施水金。至起訴書關於被告侵入「水舞饌
    中港店」餐廳之時間記載為99年8月22日7時30分許，尚屬有
    誤，併此敘明。
  (三)如附表編號3所示「佐登妮絲美容向上店」於何時如何遭人
    侵入行竊及損失財物等情，業據證人即「佐登妮絲美容向上
    店」店長林筑琳於警詢及偵訊中證述歷歷（見中分一偵字第
    0990025710號卷宗第10至11頁、99年度偵字第20247號卷宗
    第115、116頁）；又被告施水金於99年8月31日下午5時30分
    許，持「佐登妮絲美容向上店」失竊之遙控器1個，在該店
    對面測試時，為附近民眾發現形跡可疑，經報警前來處理而
    當場人贓俱獲，並在被告身上起出而查扣其所有之棉質手套
    2只、手電筒1個、老虎鉗1把、十字型螺絲起子3支、一字型
    螺絲起子1支、Ｔ字型把手起子1支等情，亦據證人林筑琳於
    警詢中證述明確（見臺中巿警察局第一分局中分一偵字第
    0990025710號卷宗第13至14頁），被告於警詢中亦自承上開
    物品，均係伊所有之物，伊確有於99年8月30日凌晨2時許進
    入上開店內拿取遙控器1個無訛，復供稱「（問：你為何在
    99年8月30日凌晨2時出現在該處？）我是在8月29日22時許
    從青海路出發沒有目的地到閒晃到此處」、「我是於99年8
    月31日15時許從台中巿青海路出發要沒有目的地邊找工作」
    、「沒有收入，還在找工作」、「我是預想說未來所找到的
    工作都會用到這些工具」等語（見臺中巿警察局第一分局中
    分一偵字第0990025710號卷宗第7、8頁），足認被告確於99
    年8月30日凌晨2時許攜帶上開扣案物品侵入「佐登妮絲美容
    向上店」竊取財物。此外並有贓物認領保管單1紙、遙控器
    及上開供犯罪用之工具照片各1張在卷可稽（見臺中巿警察
    局第一分局中分一偵字第0990025710號卷宗第23、27頁），
    暨被告所有之棉質手套2只、手電筒1個、老虎鉗1把、十字
    型螺絲起子3支、一字型螺絲起子1支、Ｔ字型把手起子1支
    扣案可證，被告空言否認，改詞辯稱伊在家樂福作清潔工，
    公司副理叫伊9月1日去工作，伊才將扣案之工具帶在身上云
    云，顯屬飾卸之詞，不可採信。
  (四)綜上所述，本件事證明確，被告犯行均堪認定。
三、按刑法第321條第1項第2款所謂「毀」係指毀損，稱「越」
    則指踰越或超越，祇要踰越或超越門扇、牆垣或安全設備之
    行為，使該門扇、牆垣或安全設備喪失防閑作用，即該當於
    前揭規定之要件。而該條所謂之「安全設備」，係指依社會
    通常觀念足認為防盜之設備而言，窗戶具有防盜之作用，應
    屬刑法第321條第1項第2款所定之其他安全設備（最高法院
    45年臺上字第1443號、55年臺上字第547號等判例意旨參照
    ）。核被告施水金所為如附表編號1、2、3所示之3件犯行，
    均係犯如附表編號1、2、3「所犯法條」欄所示之竊盜罪；
    被告所為上開3次犯行，犯意各別、行為互殊，應予分論併
    罰。又被告所為如附表編號2所示犯行，其先後入侵之行為
    時間密接，且係侵害相同之法益，未具獨立性，應屬1罪，
    併予敘明。又被告有犯罪事實欄所示之科刑及執行紀錄等情
    ，有臺灣臺中地方法院檢察署刑案資料查註紀錄表及臺灣高
    等法院被告前案紀錄表各1份在卷可稽，其於受有期徒刑執
    行完畢後，5年以內故意再犯本件有期徒刑以上之數罪，均
    為累犯，應依刑法第47條第1項規定，各加重其刑。被告所
    為如附表編號1、2所示之犯行，均為未遂犯，本院衡其犯罪
    情節較既遂犯為輕，依刑法第25條第2項規定，應按既遂犯
    之刑減輕之。
四、爰審酌被告前有多次竊盜罪之不良素行紀錄，其正值青壯之
    年，不思正途獲取所需，任意竊取他人財物，輕忽他人財產
    法益，嚴重破壞社會秩序，及其竊盜手段、所得財物價值、
    對被害人所生危害等一切情狀，分別量處如主文所示之刑，
    並定其應執行刑，以示懲儆。扣案之棉質手套2只、手電筒1
    個、老虎鉗1把、十字型螺絲起子3支、一字型螺絲起子1支
    、Ｔ字型把手起子1支，均係被告所有之物供犯如附表編號3
    所示竊盜犯行之用，已見前述，應併予宣告沒收。至被告持
    以犯如附表編號2所示犯行之尖頭起子，並未扣案，且無證
    據證明該尖頭起子是被告所有之物，尚無從為沒收之諭知，
    附此敘明。
五、另按是否宣告強制工作，固屬實體法上賦予法院得為自由裁
    量之事項，但此項裁量權之行使，並非得以任意或自由為之
    ，仍應受一般法律原則之拘束，即必須符合所適用法律授權
    之目的，並受法律秩序之理念、法律感情及慣例等所規範。
    若違反比例原則、平等原則時，得認係濫用裁量權而為違法
    （最高法院91年度臺上字第5295號判決參照），參諸大法官
    釋字第471號解釋所稱：本諸法治國家保障人權之原理及刑
    法之保護作用，其法律規定之內容，應受比例原則之規範，
    使保安處分之宣告，與行為人所為行為之嚴重性、行為人所
    表現之危險性，及對行為人未來之期待相當之意旨。本件被
    告雖曾有多次犯竊盜罪之紀錄，其所為固破壞社會治安，惟
    被告本案行竊所得財物不多，又其犯罪方法係趁被害人不注
    意之際為之，其犯罪行為之危險性及嚴重性尚非重大，則宣
    告一般刑罰已足認係對其犯行之適當處罰，應可產生矯正策
    勵之作用，並對其未來發展亦仍具有可期待性，雖檢察官建
    議對被告宣付強制工作，惟本院認不符比例原則，尚無宣告
    強制工作之必要，附此敘明。
據上論斷，應依刑事訴訟法第299條第1項前段，刑法第321條第1
項第2、3款、第2項、第25條第2項、第47條第1項、第51條第5款
、第38條第1項第2款，判決如主文。
本案經檢察官蔡志明到庭執行職務。
中    華    民    國    100   年    1    月    13    日
                  刑事第二庭    法  官  鄭永玉
以上正本證明與原本無異。
如不服本判決應於收受判決後10日內向本院提出上訴書狀。
                                書記官  蔡伸蔚
中    華    民    國   100    年    1     月    13    日
附錄論罪科刑法條：刑法第321條第1項第2款、第3款、第2項
（加重竊盜罪）
犯竊盜罪而有左列情形之一者，處 6 月以上、 5 年以下有期徒
刑：
二、毀越門扇、牆垣或其他安全設備而犯之者。
三、攜帶兇器而犯之者。
前項之未遂犯罰之。
 附表：
┌──┬──────────────────────┬────────┬────────┐
│編號│犯罪時間、地點、犯罪方法、被害人、所得財物  │ 所犯法條       │宣告刑          │
├──┼──────────────────────┼────────┼────────┤
│ 1  │於99年8月22日上午約6時30分許（起訴書誤載為  │刑法第321條第2項│施水金毀損安全設│
│    │6時20分許），前往臺中市○區○○路1段197號   │、第1項第2款之加│備竊盜，未遂，累│
│    │「夏慕尼新香榭鐵板燒」餐廳，以不詳方式破壞  │重竊盜未遂罪    │犯，處有期徒刑捌│
│    │毀損該餐廳後門門鎖之安全設備後，擅自進入該  │                │月。            │
│    │餐廳內，並毀損櫃檯抽屜以搜尋財物，因搜尋無  │                │                │
│    │著，始未得逞（所涉無故侵入他人建築物及毀損  │                │                │
│    │罪嫌，均未據告訴）。                        │                │                │
├──┼──────────────────────┼────────┼────────┤
│ 2  │於99年8月22日上午約7時17分許（起訴書誤載為7 │ 刑法第321條第2 │施水金攜帶兇器毀│
│    │時30分許），前往臺中市○區○○路1段121號「  │ 項、第1項第2、3│損安全設備竊盜，│
│    │水舞饌中港店」餐廳，攜帶客觀上足以對人身安全│ 款之加重竊盜未 │未遂，累犯，處有│
│    │產生危害之尖頭起子（未扣案）破壞毀損大門門鎖│ 遂罪           │期徒刑捌月。    │
│    │之安全設備後，擅自進入該餐廳內，欲竊取店內財│                │                │
│    │物，旋因觸動店內裝設之警報系統，隨即逃離；施│                │                │
│    │水金繼之於同日即99年8月22日上午約8時50分許，│                │                │
│    │見前來查看之保全人員已經離去，仍承前竊盜之犯│                │                │
│    │意，再次進入該餐廳內搜尋財物，因搜尋無著，始│                │                │
│    │未得逞（所涉無故侵入他人建築物及毀損罪嫌，均│                │                │
│    │未據告訴）。                                │                │                │
├──┼──────────────────────┼────────┼────────┤
│ 3  │於99年8月30日凌晨2時許，前往臺中市○區○○路│刑法第321條第1項│施水金攜帶兇器毀│
│    │1段54號「佐登妮絲美容向上店」，並攜帶其所有 │第2、3款之加重竊│越安全設備竊盜，│
│    │之棉質手套2只、手電筒1個、及客觀上足以對人身│盜罪            │累犯，處有期徒刑│
│    │安全產生危害之老虎鉗1把、十字型螺絲起子3支、│                │拾月。扣案之棉質│
│    │一字型螺絲起子1支、T字型把手起子1支等物，利 │                │手套貳只、手電筒│
│    │用上開工具破壞毀損後門窗戶之安全設備後，再  │                │壹個、老虎鉗壹把│
│    │攀越窗戶進入該店內，竊取店內之新臺幣1000元  │                │、十字型螺絲起子│
│    │及遙控器1個，得手後離去（所涉無故侵入他人建 │                │參支、一字型螺絲│
│    │築物及毀損罪嫌，均未據告訴）。              │                │起子壹支、T型把 │
│    │                                            │                │手起子壹支均沒收│
│    │                                            │                │。              │
└──┴──────────────────────┴────────┴────────┘